# 重大影响还是三无

提问人：zhs7403 时间：2020-01-11 17:23:53
A持有私募股权基金的20%份额，且担任GP，但是这个私募基金的投资业务已经在合伙协议中明确，不设立投决会等决策机构，A应怎么核算？长投权益法，还是计入当期损益的金融资产？或者从哪几个方面考虑为好

回答人：chenyiwei
1 、当初该私募基金与被投资方及其股东就投资协议的条款进行谈判签约时，A是否参与？
2 、日后该基金将如何完成投资退出？投资退出的相关安排，A是如何参与的？
3 、A从基金中获得的收益如何计算确定？在多大程度上与投资项目的收益挂钩？